# CRISTIAN OMAR VAZQUEZ ROSARIO

# Full Stack Developer

Vazquez.roo93@gmail.com
Cel. (52) 653 100 7177
Sonora, México
linkedin.com/VazquezRoo
Portfolfio

#### **SOBRE MI**

La experiencia profesional que tengo me ayudo a adquirir habilidades para poder trabajar en equipo, obtener buenas relaciones personales y ser eficiente. Me apasiona el constante aprendizaje y la resolución de problemas y es por eso por lo que estoy en el mundo de la programación.

#### **EDUCACION**

# Bootcamp Full Stack Developer Academio

• Desarrollo web full stack y ciencias de la computación <u>&</u> &

### Mecatrónica Utcam

• TSU Mecatrónica, especialidad en automatización. No titulado

# **TECNOLOGIAS**

- Html y CSS
- JavaScript
- React (Redux)
- Tailwind
- NodeJs
- PostgreSQL y Sequelize
- Git y Github

#### **LENGUAJES**

- Español (nativo)
- Ingles A2

# **EXPERIENCIA**

# Full Stack Developer

- Academio Meals Backend para ordenar comida.
- **Academlo Bank** Backend para realizar transferencias.
- Pokedex Aplicación para consulta de Pokémon.
- E-commerce Aplicación para realizar compras en tienda virtual.
- Weather app Aplicación para consultar el clima de tu ciudad.

#### Laboral

# Emprendimiento – Carpintería 2022 – Actualidad

• Elaborar presupuestos, manejo de horarios y trato con clientes.

# Encargado de línea – Massimo 2020 – 2022 (2 años)

 Encargado de supervisar la producción a cargo de 30 personas.

# Encargado de patio – Medher (Omnibus) 2018 – 2020 (2 años)

• Encargado de supervisar recorrido de un lote de15 autobuses, asignar horarios y operadores.